Config:
  hfst:
    Gen: ../../../src/generator-gt-norm.hfst
    Morph: ../../../src/analyser-gt-norm.hfst
  xerox:
    Gen: ../../../src/generator-gt-norm.xfst
    Morph: ../../../src/analyser-gt-norm.xfst
    App: lookup

Tests:

# V ! Глагол - Verb

# Inf ! Инфинитив - Infinitive
# Ind ! Изъявительное наклонение - Indicative
# Prs ! Настоящее время - Present
# Pot ! Potential
# Cond ! Условно-сослагательное наклонение - Conditional
# Fut ! Future
# Prt ! Прошедшее время - Praeteritum
# ConNeg ! Форма глагола, связанная с отрицанием
# Imprt ! Повелительное наклонение - Imperative
# Prs ! Настояще-будущее время - Non-past
# Des ! Желательное наклонение - Desiderative
# Abe ! Abessive

# Sg1 ! 1 лицо единственного числа
# Sg2 ! 2 лицо единственного числа
# Sg3 ! 3 лицо единственного числа
# Pl1 ! 1 лицо множественного числа
# Pl2 ! 2 лицо множественного числа
# Pl3 ! 3 лицо множественного числа


  Verb - манаш: # Verb1 Verb-am 'say'
     манаш+V+Inf: манаш
# Настояще-будущее время:
     манаш+V+Ind+Prs+Sg1: манам
     манаш+V+Ind+Prs+Sg2: манат
     манаш+V+Ind+Prs+Sg3: манеш
     манаш+V+Ind+Prs+Pl1: манына
     манаш+V+Ind+Prs+Pl2: маныда
     манаш+V+Ind+Prs+Pl3: маныт
# Отрицательная форма настояще-будушего времени:
     манаш+V+ConNeg: ман
# Первое прошедшее время:
     манаш+V+Ind+Prt1+Sg1: маньым
     манаш+V+Ind+Prt1+Sg2: маньыч
     манаш+V+Ind+Prt1+Sg3: мане
     манаш+V+Ind+Prt1+Pl1: манна
     манаш+V+Ind+Prt1+Pl2: манда
     манаш+V+Ind+Prt1+Pl3: маньыч
# Отрицательная форма первого прошедшего времени:
     манаш+V+ConNeg: ман
# Второе прошедшее время:
     манаш+V+Ind+Prt2+Sg1: манынам
     манаш+V+Ind+Prt2+Sg2: манынат
     манаш+V+Ind+Prt2+Sg3: манын
     манаш+V+Ind+Prt2+Pl1: манынна
     манаш+V+Ind+Prt2+Pl2: манында
     манаш+V+Ind+Prt2+Pl3: маныныт
# Отрицательная форма второго прошедшего времени:
     манаш+V+ConNeg: манын
# Повелительное наклонение:
     манаш+V+Imprt+Sg2: ман
     манаш+V+Imprt+Sg3: манже
     манаш+V+Imprt+Pl2: манза
     манаш+V+Imprt+Pl3: манышт
# Отрицательная форма повелительного наклонения:
     манаш+V+Imprt+ConNeg: ман
# Желательное наклонение:
     манаш+V+Des+Prs+Sg1: маннем
     манаш+V+Des+Prs+Sg2: маннет
     манаш+V+Des+Prs+Sg3: маннеже
     манаш+V+Des+Prs+Pl1: маннена
     манаш+V+Des+Prs+Pl2: маннеда
     манаш+V+Des+Prs+Pl3: маннешт
# Отрицательная форма желательного наклонения:
     манаш+V+Des+ConNeg: ман
# Действительное причастие:
     манаш+V+Act+Prc: манше
# Страдательное причастие:
     манаш+V+Pass+Prc: манме
# Причастие будущего времени:
     манаш+V+FutPrc: маншаш
# Отрицательное причастие:
     манаш+V+NegPrc: мандыме
# Деепричастие образа действия:
     манаш+V+Ger+Gen: манын
# Отрицательная форма деепричастия образа действия:
     манаш+V+Ger+Abe: манде
# Деепричастие времени (показывают время, предшествующее времени глагола):
     манаш+V+Ger+Prf: манмеке
# Деепричастие времени (показывает время, последующее за поясняемым действием):
     манаш+V+Ger+Imprf: манмешке
# Деепричастие времени (добавочное действие, происходящее одновременно с поясняемым действием):
     манаш+V+Ger: маншыла

# Эмоционально-экспрессивная частица: -я, -ян «-ка» (для повелительного наклонения 2 лица):
     манаш+V+Imprt+Sg2+Foc/ян: ман-ян
     манаш+V+Imprt+Pl2+Foc/ян: манза-ян
# Эмоционально-экспрессивная частица: -с, -ыс «же» (для всех, кроме: Отрицательной формы второго прошедшего времени, Повелительного наклонения, Отрицательной формы повелительного наклонения)
     манаш+V+Ind+Prs+Sg1+Foc/Ыс: манамыс

